Contato

(51) 98128-0967 (Mobile) viniciusbranco.ufrgs@gmail.com

www.linkedin.com/in/vinicius-br-sc (LinkedIn) github.com/ViniciusBrSc (Personal)

Principais competências

Programação Python SQL

Languages

Português (Native or Bilingual)
Inglês (Full Professional)

Certifications

Maple para Engenharia e Ciências Radiológicas

Certificado Profissional IBM Data Science

Honors-Awards

DatathONS - Terceiro Lugar

Vinicius Branco Scortegagna

Data Science and Analytics | Data Engineering | Python | SQL | Machine Learning

Bom Retiro do Sul, Rio Grande do Sul, Brasil

Resumo

Cientista de Dados entrando no campo da Engenharia de Dados. Profissional dedicado ao aprendizado contínuo e à resolução de desafios do mundo real através de programação e modelagem.

Ao longo da minha trajetória acadêmica, construí uma sólida formação multidisciplinar, essencial para a ciência de dados. Sou graduado em Engenharia Ambiental, especializado em Matemática e concluí minha dissertação de mestrado em Engenharia Mecânica. Além disso, sou pós-graduado em Data Science pelo Instituto Infnet e certificado pela IBM.

Atualmente, com conhecimento avançado em ferramentas como Python e SQL, coleta de dados automatizada por APIs, Web Crawling e Web Scraping, técnicas de Data Mining e Machine Learning, além de versionamento de software com Git, estou capacitado a ingressar e crescer em qualquer campo da área de dados.

Experiência

NetLab UFRJ

Pesquisador Assistente em Engenharia de Dados setembro de 2023 - Present (1 ano)

Rio de Janeiro, Brasil

- Desenvolvimento, programação, gerenciamento, manutenção e melhoria contínua de sistemas de códigos em Python para aquisição automatizada e processamento de dados semiestruturados e não-estruturados da internet utilizando orquestração de pipelines em framework Dagster para alimentar um banco de dados não-relacional do tipo Elasticsearch.
- Participação em um fluxo de trabalho em equipe com repositórios Git baseado na aplicação de metodologia Test Driven Development (TDD) para criação de novos crawlers e scrapers em contexto de desenvolvimento ágil e deployment contínuo com GitOps.

Instituto Infnet

2 anos 2 meses

Professor de Programação e Ciência de Dados agosto de 2023 - Present (1 ano 1 mês)

Rio de Janeiro, Brasil

- * Disciplinas ministradas na pós-graduação do Bootcamp Data Science, Data Analytics & Machine Learning:
- Introdução a Programação com Python;
- Python para Processamento de Dados;
- Introdução a Visualização de Dados e SQL;
- Análise Exploratória de Dados.
- * Disciplinas ministradas na graduação em Tecnologia da Informação:
- Programação com Python;
- Python para Dados.
- * Disciplina sendo ministrada na graduação em Ciência de Dados:
- Coleta de Dados com Python via APIs e WebScraping.

Instrutor em Processamento e Ciência de Dados julho de 2022 - Present (2 anos 2 meses)

Rio de Janeiro, Brasil

- * Funções:
- Monitor de Python e SQL para alunos de graduação em Ciência de Dados e Banco de Dados;
- Monitor de Data Science, Data Analytics e Machine Learning para alunos de pós-graduação.
- * Atribuições:
- Auxiliar alunos de graduação e pós-graduação no seu processo de aprendizado;
- Resolver problemas com alunos utilizando programação ao vivo por videoconferência:
- Responder dúvidas de alunos em fóruns e chats do Microsoft Teams;
- Aplicar e corrigir listas de exercícios e trabalhos dos alunos, oferecendo bons feedbacks;
- Conduzir sessões de live coding para ajudar ou avaliar os alunos.

Superprof

Professor Particular de Matemática e Física

setembro de 2020 - abril de 2022 (1 ano 8 meses) Online

Aulas particulares em disciplinas de base das engenharias e demais ciências exatas, incluindo cálculo (1, 2, 3 e 4), equações diferenciais, matemática aplicada, mecânica de fluidos e transferência de calor e massa ou fenômenos de transporte, por exemplo.

Eneva

Pesquisador Convidado em Projeto de P&D janeiro de 2021 - julho de 2021 (7 meses)

Porto Alegre, Rio Grande do Sul, Brasil

Coleta, tratamento e análise de dados meteorológicos e de qualidade do ar no projeto de P&D intitulado "Desenvolvimento de um modelo operacional para simulação em tempo real da dispersão atmosférica de poluentes emitidos por termelétrica a carvão mineral e gás natural" (GENUC-EE-UFRGS).

Universidade Federal do Rio Grande do Sul Bolsista de Mestrado pelo Programa de Excelência Acadêmica da CAPES

junho de 2019 - junho de 2021 (2 anos 1 mês) Porto Alegre, RS

Pesquisa acadêmica de pós-graduação stricto sensu em Engenharia Mecânica na área de Fenômenos de Transporte (Mecânica de Fluidos, Transferência de Calor e Massa e Dispersão de Poluentes). Linha de Pesquisa: Dispersão de Poluentes Atmosféricos.

Secretaria do Ambiente e Desenvolvimento Sustentável (SEMA-RS) Estágio de Engenharia Ambiental em Segurança de Barragens fevereiro de 2016 - janeiro de 2017 (1 ano)

Porto Alegre, Rio Grande do Sul, Brasil

Principais Atividades: pré-classificação de Dano Potencial Associado (DPA) das barragens de terra e açudes com finalidade de irrigação nas bacias hidrográficas do Rio Grande do Sul.

Fundação Nacional de Saúde (FUNASA-RS) Estágio de Engenharia Ambiental em Saneamento Básico março de 2012 - setembro de 2012 (7 meses)

Porto Alegre, Rio Grande do Sul, Brasil

Principais Atividades: auxílio aos engenheiros na análise dos projetos de sistemas de abastecimento de água, coleta de esgoto pluvial e sanitário e

resíduos sólidos, avaliando documentação, planilhas orçamentárias e outras atividades pertinentes.

Formação acadêmica

Instituto Infnet

Master of Information Technology (MIT), Ciência de Dados · (janeiro de 2022 - julho de 2022)

Universidade Federal do Rio Grande do Sul Mestrado, Engenharia Mecânica · (março de 2019)

Universidade Candido Mendes
Especialização, Matemática · (fevereiro de 2018 - novembro de 2018)

Universidade Federal do Rio Grande do Sul Bacharelado, Engenharia Ambiental · (março de 2008 - dezembro de 2016)